【裁判字號】    97,訴,905
【裁判日期】    971021
【裁判案由】    違反槍砲彈藥刀械管制條例
【裁判全文】
臺灣屏東地方法院刑事判決               97年度訴字第905號
公  訴  人  臺灣屏東地方法院檢察署檢察官
被      告  甲○○
指定辯護人  本院公設辯護人  乙○○
上列被告因違反槍砲彈藥刀械管制條例案件，經檢察官提起公訴
（97年度偵字第712 號），本院判決如下：
    主  文
甲○○犯非法持有空氣槍罪，處有期徒刑貳年，併科罰金新臺幣
拾萬元，罰金如易服勞役，以新臺幣壹仟元折算壹日。緩刑伍年
。扣案之空氣槍貳支（槍枝管制編號：0000000000、
0000000000）均沒收。
    事  實
一、甲○○明知具有殺傷力之空氣槍為槍砲彈藥刀械管制條例所
    管制之違禁物，未經許可不得持有，竟未經許可，基於持有
    具殺傷力之空氣長槍之犯意，先於民國96年間某日，在屏東
    縣恆春鎮○○里○○路861 之1 號住處以電腦網路設備連結
    網際網路至Yahoo ！奇摩拍賣網站上（網址：http://tw.bi
    d.yahoo.com /） ，以其所申請之拍賣會員帳號「yacht868
    」在該網站上分別以新臺幣（下同）7,500 元、3,500 元代
    價，向不詳之人購買取得具有殺傷力以小型高壓氣體鋼瓶內
    氣體為發射動力，氣體動力式槍枝之空氣長槍2 支（槍枝管
    制編號：0000000000、000000000） 並持有之，且因所持有
    空氣槍2 支有部分零件故障，另於96年4 月19日、96年5 月
    6 日在上開網站上分別購買替換零件強化推桿組、氣密環，
    並裝置於其所購買空氣長槍上（該空氣槍經送請鑑定均具有
    殺傷力）。嗣於97年1 月25日下午5 時許，經警循線至甲○
    ○上開住處查訪後，在有偵查犯罪權限之機關或人員尚未發
    覺其上揭犯行前，主動向承辦警員坦承犯行，嗣經其同意搜
    索，當場在其住處扣得上開空氣長槍2 支。
二、案經臺中市警察局第五分局移請臺灣屏東地方法院檢察署檢
    察官偵查起訴。
    理  由
壹、程序部分：
    按傳聞法則之重要理論依據，在於傳聞證據未經當事人之反
    對詰問予以核實，乃予排斥，惟若當事人已放棄對原供述人
    之反對詰問權，於法院審判時表明同意該等傳聞證據可作為
    證據，基於證據資料愈豐富，愈有助於真實發現之理念，並
    貫徹刑事訴訟法修法加重當事人進行主義之精神，確認當事
    人對於證據能力有處分權之制度，傳聞證據經當事人同意作
    為證據，法院認為適當者，亦得為證據。另當事人於調查證
    據時，對於傳聞證據表示「沒有意見」、「對於證據調查無
    意見」，而未於言詞辯論終結前聲明異議，應視為已有將該
    等傳聞證據採為證據之同意，此刑事訴訟法第159條之5定有
    明文。檢察官、被告及指定辯護人於本院準備程序時已表示
    對於全案卷證證據之證據能力均無意見，且同意作為本案之
    證據（本院卷第18至19頁），依刑事訴訟法第159 條之5 之
    規定，檢察官、被告及指定辯護人已同意本案所有證據均有
    證據能力，本院斟酌該等證據並非非法取得，亦無證明力明
    顯過低之情形，是該等證據，均得採為證據。
貳：實體部分：
一、訊據被告甲○○對於上開犯罪事實於警詢、偵查及本院審理
    時均坦承不諱，並有奇摩會員帳號之申請及上網資料、奇摩
    拍賣之網頁資料、中華電信數據通信查詢IP資料、臺中市警
    察局第五分局扣押物品目錄表、扣押物品清單、槍枝初步檢
    視報告表、扣押筆錄及扣押物品照片各1 份附卷可稽；又扣
    案之上開證物，經送內政部警政署刑事警察局以性能檢驗法
    、動能測試法鑑驗結果認：(1)送鑑空氣槍1 支（槍枝管制編
    號0000000000）認係氣體動力式槍枝，以小型高壓氣體鋼瓶
    內氣體為發射動力，經以金屬彈丸測試三次，其中彈丸（直
    徑6.0MM 、重量0.88g） 最大發射速度為184 公尺/ 秒，計
    算其動能為14焦耳，換算其單位面積動能為52焦耳/ 平方公
    分。(2)送鑑空氣槍1 支（槍枝管制編號0000000000）認係氣
    體動力式槍枝，以小型高壓氣體鋼瓶內氣體為發射動力，經
    以金屬彈丸測試三次，其中彈丸（直徑8.0MM 、重量2.1 g
    ）最大發射速度為120公尺/ 秒，計算其動能為15焦耳，換
    算其單位面積動能為30焦耳/ 平方公分，有該局97年3 月13
    日刑鑑字第0970022094號槍彈鑑定書在卷可憑（偵卷第17至
    21頁）；是前揭扣案之空氣槍2 支，均具有殺傷力。本件事
    證明確，被告前開犯行，已堪認定。
二、按未經許可持有槍、彈，係侵害社會法益之罪，縱令客體有
    數個，仍為單純一罪，本件被告同時持有空氣槍2 支，係屬
    單純一罪（最高法院97年度台上字第231 號判決參照）。故
    核被告所為，係犯槍砲彈藥刀械管制條例第8 條第4 項未經
    許可持有空氣槍罪。按被告在犯罪未發覺之前，向該管公務
    員告知其犯罪，而不逃避接受裁判，即與刑法第62條規定之
    自首條件相符，不以言明自首並願受裁判為必要。本案查獲
    員警在被告住處搜索前，並無有關扣案空氣槍之線索，而僅
    係先在網路上發現被告有購買強化推桿組、氣密環等零件後
    ，前往被告住處詢問被告，而被告主動坦承持有上開空氣槍
    且願意交給警員察看，當時被告說上開空氣槍是自己的等情
    ，業據承辦員警即證人林國雄在於本院審理時具結證述明確
    （見本院卷第31至32頁），足徵被告於員警未發覺其持有扣
    案空氣槍犯罪前，即主動向警員供稱其持有上開空氣槍之事
    實，並帶同員警搜索其住處且扣得扣案之空氣槍2 支，其對
    於未發覺之犯罪自首而受裁判，爰依刑法第62條之規定減輕
    其刑。故本院審酌被告為56年11月18日出生，教育程度為高
    中肄業，此有警詢資料在卷可稽；其非法持有空氣槍，對於
    他人之身體、生命及社會治安、社會秩序造成潛在之危險與
    不安，惟念及其於法院審判中坦承犯行，深感後悔，犯後態
    度尚可，復未持上開空氣槍用以犯罪或有何其他不當行為，
    且數量尚非甚鉅等一切情狀，並參酌被告無犯罪前科紀錄，
    素行良好，有臺灣高等法院被告前案紀錄表1 份在卷可按，
    量處如主文所示之有期徒刑及併科罰金，又審酌其年齡、職
    業、收入、社會地位等節，並諭知罰金如易服勞役之折算標
    準。至扣案具有殺傷力之空氣槍2 支（槍枝管制編號：0000
    000000、000000000） ，均具有殺傷力，已如前述，係屬槍
    砲彈藥刀械管制條例第4 條所定之違禁物，不問屬於犯人與
    否，均應依刑法第38條第1 項第1 款規定宣告沒收。
三、末查被告未曾因故意犯罪受有期徒刑以上刑之宣告，此有臺
    灣屏東地方法院檢察署刑案資料查註紀錄表及臺灣高等法院
    被告前案紀錄表各1 份附卷可佐，其經此教訓，自當知所警
    惕而無虞再犯，本院綜核各情認上開有期徒刑及罰金之宣告
    ，已足策其自新，所宣告之刑，以暫不執行為適當，併依法
    諭知緩刑5年，用啟自新。
四、據上論斷，應依刑事訴訟法第299 條第1 項前段，槍砲彈藥
    刀械管制條例第8 條第4 項，刑法第11條前段、第42條第3
    項、第38條第1 項第1 款、第74條第1 項第1 款、第62條，
    判決如主文。
本案經檢察官劉昀到庭執行職務。
中    華    民    國    97    年    10    月    21    日
                  刑事第一庭  審判長法  官  潘正屏
                                    法  官  曾吉雄
                                    法  官  許蓓雯
以上正本證明與原本無異。
如不服本判決應於收受本判決送達後十日內向本院提出上訴書狀，
其未敘述上訴理由者，並得於提起上訴後十日內向本院補提理由
書狀（均須按他造當事人之人數附繕本）「切勿逕送上級法院」
中    華    民    國    97    年    10    月    24    日
                                     書記官  蘇雅慧
附錄本判決論罪科刑法條全文
槍砲彈藥刀械管制條例第8條第4項：
未經許可，持有、寄藏或意圖販賣而陳列第1 項所列槍枝者，處
3 年以上10年以下有期徒刑，併科新臺幣700 萬元以下罰金。


司法院資訊處製作；財團法人民間司法改革基金會備份。
